【裁判字號】    89,訴,101
【裁判日期】    890717
【裁判案由】    違反懲治走私條例
【裁判全文】
臺灣宜蘭地方法院刑事判決                          八十九年度訴字第一一號
    公  訴  人  臺灣宜蘭地方法院檢察署檢察官
    被      告  甲○○
右列被告因違反懲治走私條例案件，經檢察官提起公訴（八十九年度偵字第七五九號
），本院判決如左：
    主  文
甲○○共同運送私運管制物品進口逾公告數額之走私物品，處有期徒刑肆月。
扣案之ＤＡＶＩＤＯＦＦ牌洋菸共計二萬零五百包沒收。
    事  實
一、甲○○於民國八十四年七月二十九日二十三時許，在宜蘭縣頭城鎮頭城國中附近
    ，明知綽號「富山」之年籍姓名不詳成年男子，以黑色塑膠袋所裝完稅價格總計
    已逾公告數額十萬元之ＤＡＶＩＤＯＦＦ牌洋菸四十一箱共計二萬零五百包（完
    稅價格為新台幣（下同）三十八萬六千四百二十五元），係未貼專賣憑證之管制
    物品，竟與「富山」共同基於運送私運管制物品之犯意聯絡，以一萬元報酬接受
    委託，約定由富山先支付五千元，到達目的地之臺北市內湖公園後，再支付尾款
    五千元，而利用其所有之車號ＡＵ－四五四七號自小客車運送前開未稅洋菸，尾
    隨在「富山」所駕駛不詳車號之汽車後面，由宜蘭往臺北方向行駛，於同日二十
    三時十五分許，在宜蘭縣頭城鎮○○路段，為警根據線報而當場查獲，並扣得上
    開未稅洋菸四十一箱共計二萬零五百包。
二、案經宜蘭縣警察局及臺灣省菸酒公賣局宜蘭分局移送臺灣宜蘭地方法院檢察署檢
    察官偵查起訴。
    理  由
一、訊據被告甲○○對於右揭時地接受綽號「富山」之年籍姓名不詳成年男子所託，
    運送上開未貼專賣憑證之洋菸四十一箱共計二萬零五百包，為警當場查獲之事實
    固不否認，惟矢口否認涉有運送私運管制物品之犯行，辯稱：我不認識富山，他
    是臨時要我幫他載的，他說明天早上市場要的，沒有說是什麼東西，我不知道是
    走私菸云云。經查扣案之ＤＡＶＩＤＯＦＦ牌洋菸四十一箱共計二萬零五百包，
    經送財政部關稅總局鑑價結果，其完稅價格合計為每包十八點八五元，合計三十
    八萬六千四百二十五元，有該局八十四年八月二十九日台總局驗字第八四一０六
    一四三號函在卷可稽，已逾公告管制數額十萬元，並有宜蘭縣警察局所製扣押物
    品表乙紙附卷可參。次查被告自承上開未稅洋菸係以黑色塑膠袋一袋一袋裝載，
    且運費報酬為一萬元等語，然該包裝與一般物品之包裝顯然有別，而從宜蘭頭城
    運往臺北內湖運費單程以一萬元計價，衡諸常情，亦屬偏高，是被告所辯不知為
    走私菸云云，顯屬事後卸責之詞，不足採信。本件事證明確，被告犯行堪以認定
    。
二、查洋菸係管制進口物品，為懲治走私條例公告管制物品項目及其數額丙項第一款
    所定之管制物品，本件被告運送之洋菸已逾管制數額十萬元，已如前述。核被告
    所為，係犯懲治走私條例第三條第一項之運送走私物品罪。被告與綽號「富山」
    之年籍姓名不詳成年男子間，就本件犯行有犯意之聯絡與行為之分擔，為共同正
    犯。爰審酌被告係因貪圖一時利益之犯罪動機、犯罪手段、對社會經濟所生之危
    害程度、犯後猶飾詞狡辯及其他一切情狀，量處如主文所示之刑。扣案之ＤＡＶ
    ＩＤＯＦＦ牌洋菸四十一箱共計二萬零五百包，為共同正犯之「富山」所有供犯
    罪所用之物，業據被告供述在卷，爰依法併以宣告沒收。
據上論斷，應依刑事訴訟法第二百九十九條第一項前段，懲治走私條例第三條第一項
、第十一條前段、第二十八條、第三十八條第一項第二款，判決如主文。
本案經檢察官吳慧蘭到庭執行職務
中      華      民      國    八十九    年      七      月      十七    日
                                  臺灣宜蘭地方法院刑事第二庭
                                      審判長    法  官
                                                法  官
                                                法  官
右正本證明與原本無異。
如不服本判決，應於判決送達後十日內，向本院提出上訴狀。
                                          書記官
中    華    民    國      八十        年              月              日


司法院資訊處製作；財團法人民間司法改革基金會備份。
